# 关于会计差错更正

提问人：cuisong_10 时间：2017-03-20 14:58:53
请教陈版，汇算清缴应该补提的所得税费用，应该如何进行处理？如果按照会计差错追溯调整，是否要调整上年的一些财务数据？还是只调整期初未分配利润，不修改相关财务指标？

回答人：chenyiwei
首先，请参考《瑞华研究 2010 ～ 2016 汇编》之“问题4-5-1（会计估计变更和前期会计差错更正的区分）”中的提示，判断是否构成前期差错，还是属于会计估计变更。 其次，对前期差错，再考虑其是否影响重大，对重大的前期差错才需要追溯重述前期比较数据。
如果认定为重大前期差错，则财务报表中的前期比较数据需重新表述，相关财务指标也需要相应修正。